臺灣高等法院刑事裁定
抗　告　人
即　異議人
即受處分人　甲○○
上列抗告人因違反道路交通管理處罰條例案件，不服台灣士林地
方法院93年度交聲字第1056號，中華民國93年12月21日第一審裁
定，提起抗告，本院裁定如下：
    主  文
抗告駁回。
    理  由
一、按汽車駕駛人於行駛道路時，使用手持式行動電話進行撥接
    或通話者，處新臺幣（以下同）3 千元罰鍰，道路交通管理
    處罰條例第31條之1第1項定有明文。
二、本件受處分人甲○○駕駛車牌號碼2Ａ－3658 號自用小客車
    ，於民國（以下同）93年7 月30日14時25分許，行經臺北市
    內湖區○○街處，於行駛中使用手持式行動電話進行通話，
    經內湖分局執勤員警周文信查獲，當場以北市警交大字第Ａ
    ＣＵ613734號違反道路交通管理事件通知單舉發。交通部公
    路總局臺北區監理所基隆監理站乃於94年9月10日以裁42 ─
    ＡＣＵ613734號處分，依前揭規定裁處受處分人罰鍰3 千元
    。
三、受處分人甲○○不服該處分，向臺灣士林地方法院聲明異議
    經臺灣士林地方法院交通法庭傳訊證人即舉發本案之臺北市
    政府警察局內湖分局西湖派出所員警周文信，據周文信結證
    稱：「當時我跟違規駕駛人在環山路會車，發現異議人行駛
    的時候，用左手撥按行動電話，我騎車迴轉，到文湖街81巷
    巷口時，要舉發她，發現她左手持行動電話放在耳朵旁在使
    用，所以攔停舉發。當時當事人有說她有撥按電話，已經接
    通，正在等待通話中。我攔停的時候，異議人就把電話切掉
    。」、「（異議人說她當時是看手機上面顯示的時間，有何
    意見？）那是她的申訴理由，不是這樣，我有看到她撥按的
    動作，且手機置於耳朵旁通話，所以才攔停舉發。」、「（
    你攔停的時候，異議人是否有把電話關機？）她只是切掉電
    話，並沒有關機。」、「（異議人車上是否有免持聽筒的設
    備？）沒有印象。不過她當時沒有使用耳機或免持聽筒。」
    等情綦詳（見原審93年11月18日訊問筆錄）。證人周文信為
    依法執行職務之公務員，與異議人並無怨隙或利害關係，自
    無設詞誣陷、身觸偽證重罪之必要，既查無證據足資證明員
    警有捏造事實違法取締之情事，則執勤警員本其維護交通秩
    序、安全職責所為之舉發，自應受到合法、正確之推定，其
    證言並無瑕疵而堪採信。異議人辯稱其手拿電話原因係因伊
    將手機作時鐘用，時間就在外殼面板，當時只是在看時間，
    並非在使用中，且看完時間後把手機關機，係為免行車時受
    電話干擾，並無違規行為云云，亦非可採，乃駁回受處分人
    之異議。
四、受處分人甲○○提起抗告略以：抗告人確實未有違規撥打行
    動電話，當時僅做看手機時間動作，並無撥號、接聽、通話
    等違規動作，且基層員警有上面（級）指示（規定）件數之
    壓力，時而突擊暗查舉發，至使人心不安，指摘原審駁回其
    異議為不當云云。
五、惟執勤員警本其維護交通秩序安全職責所為之依法舉發，應
    受到合法正確之推定，前已敘明。且一般人身上皆戴有手錶
    ，車內亦皆有時鐘之裝置，又何須查看手機上所示之時間？
    抗告人所述不合常情，不足採信，其抗告為無理由，應予駁
    回。
據上論結，應依道路交通案件處理辦法第26條，刑事訴訟法第41
2條，裁定如主文。
中　　華　　民　　國　　94　　年　　2 　　月　　22　　日
                  刑事第十四庭審判長法  官  張連財
                                    法  官  周占春
                                    法  官  林明俊
以上正本證明與原本無異。
不得再抗告。
                                    書記官  蕭進忠
中　　華　　民　　國　　94　　年　　2 　　月　　23　　日
